臺灣嘉義地方法院刑事判決　　　　　　　100年度易字第464號
公　訴　人　臺灣嘉義地方法院檢察署檢察官
被　　　告　楊政賢
　　　　　　林宴聖
共　　　同
選任辯護人　盧奇南律師
上列被告等因贓物案件，經檢察官提起公訴（100年度偵字第351
、1735號），被告等就被訴事實為有罪之陳述，本院合議庭裁定
由受命法官獨任行簡式審判程序，判決如下：
    主  文
楊政賢、林宴聖故買贓物，各處有期徒刑陸月，如易科罰金，均
以新臺幣壹仟元折算壹日。均緩刑貳年。
    犯 罪 事 實
一、楊政賢係嘉義縣民雄鄉○○○路326號之6「國展汽車行」之
    負責人。其明知林少鈞於民國100年1月2日23時許，向其兜
    售之車號1978-UU之租賃小客車，係來路不明之贓物，仍於
    前開時間，在國展汽車行前，以新臺幣（下同）3萬2,000元
    之對價，向林少鈞買受該車，並旋於翌（3）日16時許，再
    將該車以3萬3,000元之對價，在嘉義縣梅山鄉○○街195號
    前，出售給林宴聖。林宴聖復明知楊政賢欲轉售之1978-UU
    號租賃小客車係來路不明之贓物，仍以前開價格故買之。迨
    前開租賃小客車租期屆至、無法歸還。出面租賃系爭小客車
    之徐世安雖知悉林少鈞已將系爭租賃小客車脫手轉賣他人，
    猶於同年月3日23時許，前往嘉義市政府警察局第二分局南
    門派出所，向承辦警員謊稱其於當日22時30分許，駕駛前開
    1978-UU號租賃小客車，行經嘉義市○區○○路、安和街口
    時，遭三名男子強盜該車暨現金、健保卡、提款卡、手機等
    物品之經過。嗣經警調查後，徐世安始於同年月4日3時32分
    許在前揭派出所向偵查佐陳保羽坦承謊報，警方因而循線查
    知上情。
二、案經王秋冬訴由嘉義市政府警察局第二分局報告臺灣嘉義地
    方法院檢察署檢察官偵查起訴。
    理  由
一、本件係經被告楊政賢、林宴聖於本院審理時當庭表示認罪，
    經聽取公訴人、辯護人意見後，本院合議庭裁定由受命法官
    獨任行簡式審判程序加以審理，則依據刑事訴訟法第273條
    之2、同法第159條第2項之規定，不適用傳聞法則有關限制
    證據能力之相關規定，合先敘明。
二、上開犯罪事實，業據被告楊政賢、林宴聖2人於本院審理時
    坦承不諱（見本院卷第157、162、170頁），核與證人即告
    訴人王秋冬指訴情節相符（見嘉義市政府警察局第二分局嘉
    市警二偵字第1000001150號警卷，下稱警一卷第36-38頁）
    ，並經證人即共同被告林少鈞、徐世安、楊政賢（就林宴聖
    涉案部分）、林宴聖（就楊政賢涉案部分）於警詢及偵查中
    及證人曾靜宏、林宴文於警詢時之供證無誤（見警一卷第1-
    4、13-15、17、19-21、23-27、28-32、33-35頁、偵351號
    卷第9-10、32-33、41-43頁及偵字第1735號卷第35-37、42-
    43頁）。此外，並有臺南市小客車租賃商業同業公會租車契
    約書（汽車出租單）、車輛詳細資料報表、讓渡書、中古汽
    車（委賣）合約書、名片、GPS紀錄列表查詢報表、職務報
    告書、GPS紀錄及嘉義市警察局第二分局嘉市警二偵字第100
    0000045號100年1月3日調查筆錄各1份附卷為憑（見嘉義市
    政府警察局第二分局嘉市警二偵字第1000000045號警卷，下
    稱警二卷第27-28頁、警一卷第43-45頁、偵1735號卷第46-
    55、67-80頁及警二卷第1-4頁），足認被告楊政賢、林宴聖
    2人上開任意性自白均與事實相符，均堪予採信。本件事證
    明確，被告2人犯行均洵堪認定。
三、核被告楊政賢、林宴聖2人所為，均係犯刑法第349條第2項
    之故買贓物罪。爰審酌被告楊政賢高職畢業、被告林宴聖國
    中畢業之智識程度，均無前科，有臺灣高等法院被告前案紀
    錄表2份在卷可查，素行良好，一時失慮，貪圖小利而故買
    來源不明之贓物，造成原所有人損失及難以追索，助長犯罪
    者之銷贓管道；惟被告2人均於本院審理時坦承犯行，態度
    尚可，且分別與被害人成立調解並如數賠償其損害，有調解
    筆錄及本院電話紀錄查詢表各1份（見本院卷第178、189頁
    ）在卷可查，被害人並表示被告2人如履行調解條件，同意
    法院予以緩刑之意願（見本院卷第171、189頁），本院審酌
    被告2人前述情狀及其等素行尚佳，被害人所受之損害已獲
    得賠償等一切情狀，分別量處如主文所示之刑，並各諭知易
    科罰金之折算標準，以資儆懲。
四、查被告楊政賢前未曾因故意犯罪受有期徒刑以上刑之宣告、
    被告林宴聖前因故意犯罪受有期徒刑以上刑之宣告，執行完
    畢後，5年以內未曾因故意犯罪受有期徒刑以上刑之宣告，
    有臺灣嘉義地方法院檢察署刑案資料查註紀錄表、臺灣高等
    法院被告前案紀錄表各2份在卷可參，酌以被告2人事後均坦
    認犯行，深表悔悟，並與被害人成立民事調解、賠償被害人
    之損害而取得其諒解，堪認此次係因一時失慮致罹刑典，經
    此之偵查審判程序，當知所警惕，信無再犯之虞，本院認為
    其等所宣告之刑，均以暫不執行為適當，並予分別宣告緩刑
    2年，以啟自新。
據上論斷，應依刑事訴訟法第273條之1第1項、第299條第1項前
段，刑法第349條第2項、第41條第1項前段、第74條第1項第1款
、第2款，刑法施行法第1條之1第1項、第2項前段，判決如主文
。
本案經檢察官李志明到庭執行職務
中    華    民    國  100    年    10    月    7    日
                  刑事第四庭    法  官  王慧娟
以上正本證明與原本無異。
如不服本判決應於收受判決後10日內向本院提出上訴書狀，並應
敘述具體理由；其未敘述上訴理由者，應於上訴期間屆滿後20日
內向本院補提理由書（均須按他造當事人之人數附繕本）「切勿
逕送上級法院」。告訴人或被害人如對於本判決不服者，應具備
理由請求檢察官上訴，其上訴期間之計算係以檢察官收受判決正
本之日期為準。
                                書記官  高文靜
中    華    民    國  100    年    10    月    7    日
附錄法條：
中華民國刑法第349條第2項
搬運、寄藏、故買贓物或為牙保者，處 5 年以下有期徒刑、拘
役或科或併科 1 千元以下罰金。